【裁判字號】    95,上訴,419
【裁判日期】    950517
【裁判案由】    違反毒品危害防制條例
【裁判全文】
臺灣高等法院臺南分院刑事判決         95年度上訴字第419號
上  訴  人
即  被  告  甲○○
                    現於臺灣雲林第二監獄執行中
上列上訴人因違反毒品危害防制條例案件，不服臺灣雲林地方法
院九十五年度訴字第八十九號中華民國九十五年三月十三日第一
審判決（起訴案號：臺灣雲林地方法院檢察署九十五年度毒偵字
第九十五號），提起上訴，本院判決如下：
    主  文
上訴駁回。
    事  實
一、甲○○因違反肅清煙毒條例案件，經台灣高等法院高雄分院
    於民國（下同）八十三年六月廿三日，以八十三年上訴字第
    一五二三號，判處有期徒刑三年四月確定。又因違反肅清煙
    毒條例案件，經台灣雲林地方法院，於八十四年八月卅一日
    ，以八十四年訴緝字第卅一號，判處有期徒刑三年三月確定
    。前開徒刑經接續執行，於八十七年一月六日因縮刑假釋出
    監，並於九十一年二月十六日假釋期滿執行完畢。甲○○又
    於九十三年間，因施用第一、二級毒品案件，經觀察勒戒後
    ，認無繼續施用毒品傾向，於九十三年十二月廿九日釋放，
    並由臺灣雲林地方法院檢察署檢察官，於九十四年一月十二
    日，以九十三年毒偵字第一三六八號、第一七五三號為不起
    訴處分確定。
二、詎甲○○仍不知悔改，於觀察勒戒執行完畢，釋放後五年內
    ：(一)又基於施用海洛因之概括犯意，自九十四年九月間某日
    起，至九十四年十二月八日上午某時止，以每星期施用一次
    頻率，在嘉義縣新港鄉不詳租處，以將海洛因摻入香菸點燃
    吸食方式，連續施用第一級毒品海洛因多次。(二)另基於施用
    安非他命之概括犯意，自九十四年九月間某日起，至九十四
    年十二月八日上午某時止，以每星期施用一次頻率，在嘉義
    縣新港鄉不詳租處，將甲基安非他命置於玻璃球，用火燒烤
    吸食煙霧方式，連續施用第二級毒品甲基安非他命多次。(三)
    嗣於九十四年十二月八日，甲○○因妨害自由案件，由臺灣
    雲林地方法院檢察署，解送至臺灣雲林第二監獄執行，經該
    監於九十四年十二月八日採尿送驗結果，呈嗎啡陽性、甲基
    安非他命陽性反應，而查悉上情。
三、案經臺灣雲林第二監獄移送台灣雲林地方法院檢察署檢察官
    偵查起訴。
    理  由
甲、證據能力部分：
    本件經被告甲○○於本院審判期日當庭表示認罪，而以簡式
    審判程序加以審理，有本院九十五年五月三日審判筆錄在卷
    足憑。則依刑事訴訟法第二百七十三條之二、第一百五十九
    條第二項規定，不適用傳聞法則有關限制證據能力相關規定
    ，合先敘明。
乙、實體部分：
一、上揭事實，業據上訴人即被告甲○○，於臺灣雲林第二監獄
    訪談時、偵查中及法院審理時，均供承不諱。又被告尿液經
    檢送詮昕科技股份有限公司鑑定結果，被告尿液送驗結果，
    呈嗎啡陽性、甲基安非他命陽性反應，有該公司於九十四年
    十二月廿日出具濫用藥物尿液檢驗報告。是被告自白連續施
    用第一、二級毒品犯行，核與事實相符，應堪採信。
二、又被告甲○○曾於九十三年間，因施用第一、二級毒品案件
    ，經觀察勒戒後，認無繼續施用毒品傾向，於九十三年十二
    月廿九日釋放，經臺灣雲林地方法院檢察署檢察官，於九十
    四年一月十二日，以九十三年毒偵字第一三六八號、第一七
    五三號，為不起訴處分確定，有臺灣雲林地方法院檢察署九
    十三年毒偵字第一三六八號不起訴處分書及台灣高等法院被
    告前案紀錄表在卷可憑。被告於觀察勒戒執行完畢，釋放後
    五年內，又再犯施用毒品罪，自應依法追訴處罰（毒品危害
    防治條例第廿三條第二項參照）。
三、核被告所為，係犯毒品危害防制條例第十條第一項、第二項
    施用第一級及第二級毒品罪。被告施用第一級、第二級毒品
    前持有毒品低度行為，已為施用高度行為吸收，不再論以持
    有罪。被告多次施用第一、二級毒品行為，均時間緊接，手
    法相同，且係分別觸犯構成犯罪要件相同罪名，顯均基於概
    括犯意反覆為之，均為連續犯，應各依刑法第五十六條規定
    ，各論以一罪，並均加重其刑。另被告因違反肅清煙毒條例
    案件，經台灣高等法院高雄分院，於八十三年六月廿三日，
    以八十三年上訴字第一五二三號，判處有期徒刑三年四月確
    定。另因違反肅清煙毒條例案件，經原審於八十四年八月卅
    一日，以八十四年訴緝字第卅一號，判處有期徒刑三年三月
    確定，上開徒刑經接續執行，於八十七年一月六日因縮刑假
    釋出監，並於九十一年二月十六日假釋期滿執行完畢。被告
    於有期徒刑執行完畢後，五年內，再犯本件有期徒刑以上之
    罪，為累犯，應依刑法第四十七條規定，均遞加其刑。又被
    告所犯上開二罪，犯意各別，行為互異，應予分論併罰。
四、原判決以被告罪證明確，因予適用毒品危害防制條例第十條
    第一項、第二項，刑法第十一條前段、第五十六條、第四十
    七條、第五十一條第五款規定，併審酌被告施用毒品，經觀
    察勒戒處分後，仍又施用毒品，顯見被告自制力薄弱，沈淪
    於毒品不能自拔，惟念被告僅國中畢業，教育程度不高，現
    從事油漆業，有正當工作，暨犯後坦承犯行等情，對被告所
    犯施用第一級毒品罪，量處有期徒刑十月；對被告所犯施用
    第二級毒品罪，量處有期徒刑四月，並定其應執行刑，為有
    期徒刑一年，以資懲儆。
五、本院經核，原判決認事用法，均無違誤，量刑亦稱妥適。被
    告上訴意旨以，原判決量刑過重，指摘原判決不當云云。查
    被告一再施用毒品，於經觀察勒戒後，仍不知悔改，又再度
    施用毒品，且係累犯，則原判決對被告所犯施用第一毒品罪
    及第二級毒品罪，分別量處有期徒刑十月及四月，並定應執
    行刑為有期徒刑一年，符合罪刑相當原則，核屬妥適。被告
    上訴意旨，指摘原判決量刑過重，為無理由，應予駁回。
據上論斷，應依刑事訴訟法第三百六十八條，判決如主文。
本案經檢察官楊治宇到庭執行職務。
中    華    民    國    95    年    5    月    17     日
                  刑事第六庭    審判長法  官  蔡崇義
                                      法  官  吳永宋
                                      法  官  董武全
以上正本證明與原本無異。
施用第一級毒品部分：如不服本判決，應於收受本判決後十日內
向本院提出上訴書狀。其未敘述上訴理由者並得於提起上訴後十
日內向本院補提理由書狀（均須按他造當事人之人數附繕本）「
切勿逕送上級法院」。
施用第二級毒品部分：不得上訴。
                                      書記官  許美惠
中    華    民    國    95    年    5    月    17     日
附錄法條：
毒品危害防制條例第十條第一項、第二項
施用第一級毒品者，處六月以上五年以下有期徒刑。
施用第二級毒品者，處三年以下有期徒刑。


司法院資訊處製作；財團法人民間司法改革基金會備份。
